最高法院刑事判決　　　　　　　　　　　　　　　八十八年度台上字第七三九二號
　　上訴人　台灣高等法院檢察署檢察官
　　被　告　甲○○
右上訴人因被告違反麻醉藥品管理條例案件，不服台灣高等法院中華民國八十六年九
月二十五日第二審判決（八十五年度上訴字第四九八一號，起訴案號：台灣宜蘭地方
法院檢察署八十五年度偵字第一九五二號），提起上訴，本院判決如左：
    主  文
上訴駁回。
    理  由
按刑事訴訟法第三百七十七條規定，上訴於第三審法院，非以判決違背法令為理由，
不得為之。是提起第三審上訴，應以原判決違背法令為理由，係屬法定要件。如果上
訴理由狀並未依據卷內訴訟資料，具體指摘原判決不適用何種法則或如何適用不當，
或所指摘原判決違法情事，顯與法律規定得為第三審上訴理由之違法情形，不相適合
時，均應認其上訴為違背法律上之程式，予以駁回。本件檢察官上訴意旨略稱：(一)被
告甲○○於警訊自承其呼叫器號碼為000000000，核與證人吳惠菁所述相符
，足見被告確曾使用該呼叫器，否則吳惠菁何能指出其號碼。此為判斷被告有無販賣
安非他命之重要依據，原審未予究明，亦未敘明何以不採之理由，於法有違。(二)原審
曾囑託台灣雲林地方法院訊問證人楊永振，查明是否認識被告及吳惠菁，是否曾帶領
吳惠菁向被告購買安非他命。雖楊永振傳拘未著，惟原審未再查明其住所傳拘，究明
實情，亦有應於審判期日調查之證據而未予調查之違法云云。
本件原判決以公訴意旨略稱：被告基於概括犯意，自民國八十三年四月起，在台北縣
土城市其男友之住處，以每包新台幣一千元至二千元不等之價格，連續販賣化學合成
麻醉藥品安非他命與吳惠菁牟利，因認被告涉有麻醉藥品管理條例第十三條之一第二
項第一款之罪嫌云云。經審理結果，以上訴人認被告涉有上開罪嫌，無非以吳惠菁之
供述為其論據，惟吳惠菁於警訊及偵查中所供向被告購買安非他命之時間、次數及情
節，前後並不一致。而於原審雖指證被告即係販賣安非他命之綽號「依依」者，但就
其向被告購買之次數、價格，及是否由綽號「阿健」之友人偕同購買，購買時有無在
場等情節，亦先後矛盾不符，且與警訊及偵查中之供述迥異，顯有瑕疵。又吳惠菁於
警訊及偵查中供稱「依依」之呼叫器號碼為000000000，住處電話為000
0000，伊係透過該呼叫器與「依依」連絡購買安非他命等語。惟經向中華電信股
份有限公司台灣北區電信分公司（下稱中華電信北區分公司）函查結果，該呼叫器於
甲○○所述購買安非他命之期間，其承租使用人為邱琴。而據證人邱琴、張堯明
證稱該呼叫器係邱琴借用張堯明之名義申請，但其等均不認識被告或綽號「依依」
之女子，亦未將呼叫器借與他人使用等語。嗣吳惠菁另改稱其連絡購買安非他命之呼
叫器為000000000號，伊有記在電話簿中等語；然核閱其所提出之電話簿，
並無「依依」之電話或呼叫器號碼，顯見其供詞因調查過程之不同而隨時更易，有違
情理。至證人卓進輝雖證稱曾將000000000號呼叫器借予被告使用，惟其借
用時間係在八十二、三年之間，尚難為被告不利之認定。再者，吳惠菁供稱伊不知「
阿健」之真實姓名，其以前之電話為0000000號。惟依中華電信北區分公司三
重營運處函覆，該電話之承租使用人為陳唐美貞。證人陳唐美貞及與「阿健」諧音之
陳文進均證稱不認識吳惠菁，吳惠菁亦稱伊不認識到庭之陳文進等語。經查閱吳惠菁
電話簿中雖有「阿腱」電話0000000號之記載，但與其先前陳報之「阿健」電
話號碼相差甚遠；而依中華電信北區分公司三重營運處函覆之資料，0000000
號電話於八十三、四年間之承租使用人先後有童昌湖、楊永振二人，惟童昌湖、楊永
振均經傳拘無著，無從證明吳惠菁之供述與事實相符。又被告雖承認0000000
號電話係其娘家使用，然吳惠菁供稱伊均以呼叫器與「依依」連絡，而「依依」當時
與男友同住在台北縣土城市，衡情被告不可能留下非現在住處之電話號碼，供販賣安
非他命連絡之用，自難僅憑該電話係其娘家使用，遽認吳惠菁之供述為實在。吳惠菁
之供述既有瑕疵，警方亦未查獲被告持有電子秤、分裝袋或帳冊等販賣安非他命之工
具。參酌供出安非他命之來源因而破獲者，得邀減輕其刑之寬典，吳惠菁非不可能圖
邀寬典而指證被告；此外復無其他積極證據足以證明被告確有上開犯行。因認被告犯
罪不能證明，而維持第一審諭知無罪之判決，駁回檢察官在第二審之上訴，已於理由
內詳加論斷說明，從形式上觀察，並無違背法令之情形存在。按證人之供述是否可採
，乃證據證明力判斷之問題，屬事實審法院之職權，苟其判斷不違背經驗法則、論理
法則或其他證據法則，即不得任意指摘為違法。原判決摒棄吳惠菁於警訊及偵、審中
之供述，不予採納，已詳引各該供述之內容，逐一說明其具有如何之瑕疵而不足採憑
之理由。至000000000號呼叫器係邱琴借用張堯明之名義承租使用，其等
均不認識被告或綽號「依依」之女子，亦未曾借與他人使用等情，原判決亦已論敘甚
詳，從而被告或吳惠菁於警訊供稱被告之呼叫器為000000000號，尚難認與
事實相符。上訴意旨泛謂被告若未使用該呼叫器，吳惠菁何能指出其號碼云云，就原
審取捨證據職權之適法行使及原判決已說明之事項，漫指為違法，自非上訴第三審之
合法理由。又原審依吳惠菁電話簿所載「阿腱」之電話號碼，查得其使用人先後有童
昌湖、楊永振二人，於傳拘未著後，復調閱口卡，函查住址，囑託台灣雲林地方法院
傳拘未著，致無法訊問，已盡調查之能事 (見原審卷第一五七頁至第一五八頁、第一
七八頁、第二○九頁至第二二○頁) ，且於理由內加以敘明，亦無上訴意旨所指之應
於審判期日調查之證據而未予調查之違法。本件上訴違背法律上之程式，應予駁回。
據上論結，應依刑事訴訟法第三百九十五條前段，判決如主文。
中      華      民      國    八十八    年     十二     月    二十三    日
                              最高法院刑事第九庭
                                  審判長法官  張  信  雄
                                        法官  賴  忠  星
                                        法官  張  清  埤
                                        法官  陳  東  誥
                                        法官  張  春  福
      右正本證明與原本無異
                                              書  記  官
中      華      民      國    八十八    年     十二     月    二十八    日
